---
title: "Folketingsvalg"
author: "Emil Thranholm"
format: 
  html:
    toc: true
execute:
  echo: false
editor_options: 
  chunk_output_type: console
---

```{r}
#| echo: false
options(knitr.kable.NA = '')
```

# Introduktion

Dette dokument giver overblik over resultatet for Folketingsvalget, og kan opdateres dynamisk. Den stedlige mandatfordeling bag, hvilke storkredse og landsdele, der har hvor mange kreds- og tillægsmandater kan findes her: [Stedlig mandatfordeling](stedmandat.qmd).

```{r}
#| label: "pakker"
#| echo: false

library(pacman)
p_load(tidyverse, readr, xml2, XML, janitor, flatxml, reshape2, maps, sf, reticulate, DT, htmltools)

```

```{r}
#| label: "hent data"

fv_22_xml <- "https://www.dst.dk/valg/Valg1968094/xml/fintal.xml"

ind2 <- read_xml(fv_22_xml)

```

```{r}
#| label: "funktioner"
#| echo: false

# source("00_funktioner.R", encoding = "UTF-8")
# source("00_stedlig fordeling.R", encoding = "UTF-8")

source("ftvalg/00_funktioner.R", encoding = "UTF-8")
source("ftvalg/00_stedlig fordeling.R", encoding = "UTF-8")


```

```{python}
#| label: py_hent_data

import pandas as pd
import numpy as np
import requests
import xmltodict

# Læser funktion
exec(open("Hentdata_python_funktion.py").read())

valg_url = r.fv_22_xml
land = hent_data(xml_url = valg_url, geo_kreds = "land")
landsdele = hent_data(xml_url = valg_url, geo_kreds = "Landsdele", stemmer = "Parti")
storkredse_parti = hent_data(xml_url = valg_url, geo_kreds = "storkredse", stemmer = "parti")
storkredse_person = hent_data(xml_url = valg_url, geo_kreds = "storkredse", stemmer = "person")
ops_person = hent_data(xml_url = valg_url, geo_kreds = "opstillingskredse", stemmer = "person")

response = requests.get(valg_url)
data = xmltodict.parse(response.content)

temp1 = pd.json_normalize(pd.Series(data["Data"]["Landsdele"]["Landsdel"]))[["@land_id", "@landsdel_id"]]
temp2 = pd.json_normalize(pd.Series(data["Data"]["Storkredse"]["Storkreds"]))[["@storkreds_id", "@landsdel_id"]]
temp3 = pd.json_normalize(pd.Series(data["Data"]["Opstillingskredse"]["Opstillingskreds"]))[["@opstillingskreds_id", "@storkreds_id"]]
temp4 = pd.json_normalize(pd.Series(data["Data"]["Afstemningsomraader"]["Afstemningsomraade"]))[["@afstemningsomraade_id", "@opstillingskreds_id"]]

id_classification = temp1.join(temp2.set_index("@landsdel_id"), on = "@landsdel_id").join(temp3.set_index("@storkreds_id"), on = "@storkreds_id").join(temp4.set_index("@opstillingskreds_id"), on = "@opstillingskreds_id")

id_classification.columns = id_classification.columns.str.replace("#|@|\\.", "", regex = True)

```


```{r}
#| label: "henter partistemmer på geo kredse"
#| warning: false

land <- hent_parti_stemmer(ind2, "Land")
landsdel <- hent_parti_stemmer(ind2, "//Landsdel")
storkreds <- hent_parti_stemmer(ind2, "//Storkreds")
#opstillingskreds <- hent_parti_stemmer(ind2, "//Opstillingskreds")
#afstemningsomraade <- hent_parti_stemmer(ind2, "//Afstemningsomraade")

ant_landsdel <- py$id_classification %>% 
  as_tibble() %>% 
  distinct(storkreds_id, landsdel_id) %>% 
  left_join(ant_kreds, by = "storkreds_id") %>% 
  summarise(landsdel_mandat = sum(kreds), .by = "landsdel_id")

```

```{r}
#| label: regner om opstillet på partiliste
#| warning: false


partiliste <- py$ops_person %>% 
  mutate(temp = TildeltePartiStemmerParti == TildeltePartiStemmer & TildeltePartiStemmerParti > 0 & !is.na(TildeltePartiStemmerParti)) %>% 
  mutate(partiliste = as.logical(max(temp)), .by = c("Id", "IdParti"), .keep = "unused") %>%
  left_join(py$id_classification %>% distinct(storkreds_id, opstillingskreds_id), by = c("Id" = "opstillingskreds_id")) %>% 
  distinct(storkreds_id, IdParti, Parti, partiliste)

```


```{r}
#| label: regn storkredsemandater

# dhont <- tibble(dhont = 1:10)

dhont <- storkreds %>% 
  left_join(ant_kreds, by = join_by(storkreds_id)) %>% 
  distinct(storkreds_id, kreds) %>% 
  slice(rep(1:kreds, each = kreds), .by = storkreds_id) %>% 
  mutate(dhont = row_number(), .by = storkreds_id)

kredsmandater <- storkreds %>% 
  select(storkreds, storkreds_id, landsdel_id, id, navn, stemmerantal) %>% 
  # cross_join(dhont) %>% 
  # left_join(ant_kreds, by = "storkreds_id") %>% 
  # left_join(dhont, by = "storkreds_id") %>% 
  left_join(dhont, by = "storkreds_id", relationship = "many-to-many") %>%
  mutate(kvotient = round(as.numeric(stemmerantal)/dhont, 0)) %>% 
  mutate(rank = rank(-kvotient), .by = storkreds_id) %>% 
  mutate(mandat = rank <= kreds)


kredsmandater_parti <- kredsmandater %>% 
  filter(rank <= kreds) %>% 
  summarise(ant_kreds = n(), .by = navn)

```

```{r}
#| label: spærregrænse

# Regner om parterne er over spærregrænsen

spær_kreds <- kredsmandater %>% 
  summarise(kreds_jn = sum(mandat) > 0, 
            kreds_ant = sum(mandat), .by = navn)

spær_gns2_af_3 <- landsdel %>% 
  mutate(landsdel_stemmer = sum(as.numeric(stemmerantal)), .by = landsdel) %>% 
  left_join(ant_landsdel, by = "landsdel_id") %>% 
  mutate(gns_pr_kredsmandat = landsdel_stemmer/landsdel_mandat,
         over_gns = as.numeric(stemmerantal) > gns_pr_kredsmandat) %>% 
  mutate(ant_over_gns = sum(over_gns), .by = navn) %>% 
  mutate(gns2_af_3 = ant_over_gns >= 2) %>% 
  distinct(navn, gns2_af_3, ant_over_gns)

spær_2pct <- land %>% 
  mutate(stemmerantal = as.numeric(stemmerantal),
         to_pct = (stemmerantal/sum(stemmerantal)*100) > 2.0) %>% 
  select(navn, to_pct)


spærregrænse <- spær_kreds %>% 
  left_join(spær_gns2_af_3, by = "navn") %>% 
  left_join(spær_2pct, by = "navn") %>% 
  mutate(over = max(kreds_jn, gns2_af_3, to_pct), .by = navn)

over_spær <- spærregrænse %>% 
  filter(over == 1)

under_spær <- spærregrænse %>% 
  filter(over == 0)

```

```{r}
#| label: fordelingsnøgle

mandatnøgle <- land %>% 
  inner_join(over_spær, by = "navn") %>% 
  select(navn, stemmerantal, stemmerpct, kreds_jn, kreds_ant) %>% 
  mutate(stemmerantal = as.numeric(stemmerantal)) %>% 
  mutate(mandatnøgle = sum(stemmerantal)/175,
         forholdstal = stemmerantal/mandatnøgle,
         flere_kreds = kreds_ant > floor(forholdstal))

para77_stk4 <- as.logical(max(mandatnøgle$flere_kreds))


```

```{r}
#| label: tillægsmandater

tillægsmandater <- mandatnøgle %>% 
  mutate(mandatnøgle2 = if_else(para77_stk4 == TRUE, sum(stemmerantal[kreds_ant<floor(forholdstal)])/(175-sum(kreds_ant[kreds_ant>=floor(forholdstal)])), min(mandatnøgle))) %>% 
  mutate(forholdstal2 = if_else(para77_stk4 == TRUE & kreds_ant>=floor(forholdstal), NA_real_, stemmerantal/mandatnøgle2)) %>% 
  mutate(nedrund = floor(forholdstal2),
         rest = if_else(para77_stk4 == TRUE, 175-sum(kreds_ant[kreds_ant>=floor(forholdstal)])-sum(nedrund, na.rm = TRUE), 175-sum(nedrund)),
         brøk = forholdstal2-nedrund,
         største_brøk = rank(-brøk),
         rest_mandat = største_brøk <= rest)


total_mandater <- tillægsmandater %>% 
  mutate(tillæg = nedrund+rest_mandat-kreds_ant) %>% 
  mutate(across(where(is.double), ~replace_na(., 0))) %>% 
  mutate(kreds = kreds_ant,
         total = tillæg+kreds) %>% 
  select(navn, total, kreds, tillæg, rest_mandat)
  

partier_kreds_ge_forholdstal <- tillægsmandater$navn[tillægsmandater$kreds_ant>=floor(tillægsmandater$forholdstal)]


```

Mandatnøglen til beregning af tillægsmandater er: `r format(unique(tillægsmandater$mandatnøgle2), big.mark = ".", decimal.mark = ",", scientific = FALSE)`.

`r if(para77_stk4){"Der er et parti som er opnået flere kredsmandater end deres forholdstal, derfor beregnes tillægsmandater uden partier, der har opnået ligeså mange eller flere kredsmandater end deres forholdstal beretter"} else {"Der er ingen partier, der har fået flere kredsmandater end deres forholdstal"}`. `r if(para77_stk4) {paste("Det drejer sig om:", partier_kreds_ge_forholdstal, ", som ikke indgår i beregningen af tillægsmandater")}`.

```{r}
#| label: placering af tillæg

kreds_til_landsdel <- kredsmandater %>% 
  left_join(landsdel %>% distinct(landsdel, landsdel_id), by = "landsdel_id") %>% 
  filter(mandat == TRUE) %>% 
  summarise(ant_kreds = n(), .by = c(landsdel, landsdel_id, navn))

saint_lague <- kreds_til_landsdel %>% 
  select(landsdel, ant_kreds) %>% 
  filter(ant_kreds == max(ant_kreds), .by = "landsdel") %>% 
  mutate(saint_lague = list(seq(1, length.out = ant_kreds, by = 2)), .by = landsdel, .keep = "unused") %>% 
  unnest(saint_lague)

temp_tillæg <- landsdel %>% 
  inner_join(over_spær, by = "navn") %>% 
  select(landsdel, landsdel_id, navn, stemmerantal) %>% 
  # left_join(saint_lague, by = "landsdel") %>%
  left_join(saint_lague, by = "landsdel", relationship = "many-to-many") %>%
  mutate(kvotient_tillæg = as.numeric(stemmerantal)/saint_lague,
         rang_temp = rank(-kvotient_tillæg), .by = c(landsdel, navn)) %>% 
  left_join(kreds_til_landsdel, by = c("landsdel", "landsdel_id", "navn")) %>% 
  mutate(kvotient_tillæg = if_else(ant_kreds<rang_temp | is.na(ant_kreds), kvotient_tillæg, NA_real_)) %>% 
  left_join(total_mandater %>% select(navn, tillæg), by = "navn") %>% 
  left_join(ant_tillæg %>% select(landsdel_id, landsdel_tillæg = tillæg), by = "landsdel_id") %>% 
  select(-rang_temp) %>% 
  mutate(rang_land = rank(-kvotient_tillæg),
         tillægsmandat = FALSE) %>% 
  mutate(ant_tildelt_parti = sum(tillægsmandat, na.rm = TRUE), .by = navn) %>% 
  mutate(rang_landsdel = rank(-kvotient_tillæg),
         ant_tildelt_landsdel = sum(tillægsmandat, na.rm = TRUE), .by = landsdel)
  
tillæg_ialt <- 40

tillæg_loop <- temp_tillæg


while (sum(tillæg_loop$tillægsmandat) < tillæg_ialt) {

  tillæg_loop <- tillæg_loop %>% 
  mutate(temp_kvotient = if_else(tillæg == ant_tildelt_parti | 
                                   landsdel_tillæg == ant_tildelt_landsdel |
                                   tillægsmandat == TRUE,
                                 NA_real_, kvotient_tillæg)) %>% 
  mutate(temp_rang = rank(-temp_kvotient),
         tillægsmandat = if_else(temp_rang == 1, TRUE, tillægsmandat)) %>% 
    mutate(ant_tildelt_landsdel = sum(tillægsmandat, na.rm = TRUE), .by = landsdel) %>% 
    mutate(ant_tildelt_parti = sum(tillægsmandat, na.rm = TRUE), .by = navn)
  
  nr_mandat <- sum(tillæg_loop$tillægsmandat)
  
  info <- tillæg_loop %>% 
    filter(temp_rang == 1) %>% 
    select(landsdel, navn, kvotient_tillæg, rang_landsdel, rang_land, ant_tildelt_parti, tillæg, landsdel_tillæg, ant_tildelt_landsdel)
  
  # cat("\n", paste0("Tillægsmandat nummer ", nr_mandat, " tildelt: ", info$navn, "med kvotient: ", info$kvotient_tillæg, " i landsdel: ", info$landsdel, ". Kvotient har rang: ", info$rang_land, " på landsplan og ", info$rang_landsdel, " på landsdel. ", "Der tildelt ", info$ant_tildelt_parti, " tillægmandater ud af ", info$tillæg, " til ", info$navn, ". Der er tildelt ", info$ant_tildelt_landsdel, " ud af ", info$landsdel_tillæg, " i ", info$landsdel), "\n")
}

tillæg_fordelt_landsdel <- tillæg_loop %>% 
  summarise(ant_tillæg = sum(tillægsmandat), .by = c(landsdel, landsdel_id, navn))

```

```{r}
#| label: fordeling af tillægsmandater på storkredse

# mod_saint_lague <- tibble(mod_saint_lague = seq(1, 19, by = 3))
mod_saint_lague <- kredsmandater %>% 
  left_join(tillæg_fordelt_landsdel, by = c("landsdel_id", "navn")) %>% 
  distinct(storkreds, storkreds_id, ant_tillæg) %>% 
  filter(ant_tillæg == max(ant_tillæg, na.rm = TRUE), .by = "storkreds") %>% 
  mutate(mod_saint_lague = list(seq(1, length.out = ant_tillæg, by = 3)), .by = "storkreds", .keep = "unused") %>% 
  unnest(mod_saint_lague)

placering_tillæg <- kredsmandater %>% 
  summarise(ant_kreds = sum(mandat), .by = c(storkreds, storkreds_id, landsdel_id, id, navn, stemmerantal)) %>% 
  inner_join(tillæg_fordelt_landsdel, by = c("landsdel_id", "navn")) %>% 
  # left_join(mod_saint_lague, by = c("storkreds", "storkreds_id")) %>% 
  left_join(mod_saint_lague, by = c("storkreds", "storkreds_id"), relationship = "many-to-many") %>%
  # cross_join(mod_saint_lague) %>% 
  mutate(kvotient = as.numeric(stemmerantal)/mod_saint_lague) %>% 
  mutate(temp_rang = rank(-kvotient), .by = c(storkreds, navn)) %>% 
  mutate(kvotient = if_else(temp_rang <= ant_kreds, NA_real_, kvotient)) %>% 
  mutate(rang = rank(-kvotient), .by = c(landsdel, navn)) %>% 
  mutate(tillæg_mandat = rang <= ant_tillæg) %>% 
  arrange(landsdel, navn)

fordeling_mandat_storkreds <- placering_tillæg %>% 
  summarise(ant_tillæg = sum(tillæg_mandat), .by = c(storkreds, storkreds_id, landsdel, landsdel_id, id, navn, ant_kreds)) %>% 
  arrange(storkreds_id, navn)

```


```{r}
#| label: regner personlige stemmer

pers <- py$storkredse_person %>% 
  clean_names() %>% 
  as_tibble() %>% 
  select(id, storkreds, bogstav, id_parti, parti, navn, personlige_stemmer, 
         tildelte_parti_stemmer, personlige_stemmer_i_alt)

## Kobler antal mandater på
pers_partiliste <- pers %>% 
  left_join(fordeling_mandat_storkreds %>% select(storkreds_id, id, ant_kreds, ant_tillæg),
            by = join_by(id == storkreds_id, id_parti == id)) %>% 
  left_join(partiliste %>% select(-Parti), by = join_by(id == storkreds_id, id_parti == IdParti)) %>% 
  mutate(total = ant_kreds + ant_tillæg)

```


```{r}
#| label: kandidatudvælgelse

pers_partiliste_temp <- pers_partiliste
mai_villadsen_test <- pers_partiliste[pers_partiliste$navn == "Mai Villadsen",]
pers_partiliste_temp[pers_partiliste_temp$navn == "Mai Villadsen",] <- pers_partiliste[pers_partiliste$navn == "Anne Hegelund",]
pers_partiliste_temp[786,] <- mai_villadsen_test


kandidatudvælgelse_partiliste <- pers_partiliste_temp %>% 
  filter(partiliste) %>% 
  mutate(personlige_stemmer_i_alt = as.numeric(personlige_stemmer_i_alt)) %>%
  mutate(fordelingstal = floor((sum(personlige_stemmer_i_alt) / (total+1)+1)),
         .by = c(id, id_parti)) %>% 
  mutate(over_fordelingstal = personlige_stemmer_i_alt > fordelingstal) %>% 
  mutate(pers_rank_temp = row_number(), .by = c(id, id_parti, over_fordelingstal)) %>%
  mutate(pers_rank = order(order(pers_rank_temp, -over_fordelingstal)), .by = c(id, id_parti)) %>% 
  select(-pers_rank_temp)


kandidatudvælgelse_sideordnet <- pers_partiliste_temp %>% 
  filter(!partiliste) %>% 
  mutate(personlige_stemmer_i_alt = as.numeric(personlige_stemmer_i_alt)) %>% 
  mutate(pers_rank = rank(-personlige_stemmer_i_alt), .by = c(id, id_parti))


kandidatudvælgelse <- pers_partiliste_temp %>% 
  mutate(personlige_stemmer_i_alt = as.numeric(personlige_stemmer_i_alt),
         fordelingstal = NA_real_, over_fordelingstal = NA, pers_rank = NA_real_) %>% 
  rows_update(bind_rows(kandidatudvælgelse_partiliste, kandidatudvælgelse_sideordnet),
              by = c("id", "storkreds", "bogstav", "id_parti", "parti", "navn", "personlige_stemmer",
                     "tildelte_parti_stemmer", "personlige_stemmer_i_alt", "ant_kreds", "ant_tillæg", "total")) %>% 
  mutate(valgt = pers_rank <= total) %>% 
  mutate(mandat_rang = rank(pers_rank), .by = c(id, id_parti, valgt)) %>% 
  mutate(kredsmandat = if_else(valgt == TRUE & mandat_rang <= ant_kreds, paste0(mandat_rang, "K"), NA)) %>% 
  mutate(tillæg_temp = if_else(valgt == TRUE & is.na(kredsmandat), rank(-personlige_stemmer_i_alt), NA),
         tillægsmandat = rank(-tillæg_temp, na.last = "keep") %>% str_c(., "T"),
         .by = c(id, id_parti)) %>% 
  mutate(stedfortræder = if_else(valgt == FALSE, mandat_rang, NA)) %>% 
  select(-tillæg_temp)
  
  
```



# Resultater

Det samlede resultat er som følger:

```{r}
#| label: resultat_ialt

p_load(knitr, kableExtra)

kable(total_mandater %>% 
        select(-rest_mandat) %>% 
        bind_rows(total_mandater %>% 
                    select(-rest_mandat) %>% 
                    summarise(across(c("total", "kreds", "tillæg"), sum)) %>% 
                    mutate(navn = "I alt")),
      format = "simple",
      col.names = c("Partinavn", "Mandater i alt", "Kredsmandater", "Tillægsmandater"))

```

# Resultater på storkredse

Følgende giver et overblik over placering af mandaterne på storkredse, da de bruges til endeligt at bestemme, hvilke kandidater, der er blevet valgt.

```{r}
#| label: resultat_storkredse
#| results: asis
#| eval: false

## En kable per storkreds
t <- fordeling_mandat_storkreds %>% 
  mutate(total = ant_kreds, ant_tillæg) %>% 
  select(storkreds, navn, total, ant_kreds, ant_tillæg)  #%>% 
  #nest(data = -storkreds) %>% 
#   mutate(tabel = kable(data)) %>% 
#   select(-data) %>% 
#   as.list()

p_load(DT, reactable, shiny, shinyWidgets, formattable)

# reactable(data = t, groupBy = "storkreds", onClick = "expand",
#           compact = TRUE, sortable = TRUE)



```

```{r}
#| label: kredsmandater_kvotienttabeller
#| eval: true

kvotienttabeller_kredsmandater <- kredsmandater %>% 
  select(storkreds, navn, dhont, kvotient, rank, mandat) %>% 
  mutate(mandat_kvotient = if_else(mandat == TRUE, str_c("(", rank, ")", " ", kvotient), as.character(kvotient)), .keep = "unused") %>% 
  pivot_wider(names_from = navn, values_from = mandat_kvotient) %>% 
  nest(.by = storkreds) %>% 
  mutate(tabel = kable(data, caption = storkreds), .by = "storkreds")

# unlist(kvotienttabeller_kredsmandater$tabel)
kvotienttabeller_kredsmandater$tabel


# kable(kvotienttabeller_kredsmandater$data[[1]], format = "simple")

```


# Personlige stemmer

Her følger en oversigt over valgte kandidater for partierne.

```{r}
#| label: valgte_kandidater

t <- kandidatudvælgelse %>% 
  filter(valgt) %>% 
  select(storkreds, parti, navn, personlige_stemmer_i_alt, kredsmandat, tillægsmandat) %>% 
  nest(kandidater = -parti) %>% 
  arrange(parti, .locale = "da") #%>% 
  # mutate(tabel = kable(kandidater, format.args = list(big.mark = " ")), .by = "parti") %>%
  # select(-kandidater) %>% 
  # pivot_wider(names_from = parti, values_from = tabel)


```


```{r}
#| include: false

htmltools::tagList(DT::datatable(t$kandidater[[1]]))
  
```

::: {.panel-tabset .nav-pills}


```{r}
#| results: asis

walk2(.x = t$parti, .y = t$kandidater, ~ {
  cat('## ', .x, '\n\n')
  
  print(htmltools::tagList(DT::datatable(.y, 
                                         options = list(pageLength = 175, scrollX='400px', dom = "t"))))
  
  cat("\n\n")
})


```

:::


# Kort

Forsøg på at lave et kort med valgdata

```{r}
#| label: Henter adresser fra DAWA
#| eval: true

library(httr)
library(jsonlite)

ind <- GET("https://api.dataforsyningen.dk/afstemningsomraader")

dawa_data <- fromJSON(rawToChar(ind$content)) %>% 
  as_tibble()

# dawa_data$afstemningssted$adgangsadresse


api_storkreds <- GET("https://api.dataforsyningen.dk/storkredse?format=geojson")

storkreds_geo_data <- st_read(api_storkreds$content %>% rawToChar(), quiet = TRUE)

storkreds_plot_data <- fordeling_mandat_storkreds %>% 
  mutate(pct_mandat = ant_kreds/sum(ant_kreds), .by = storkreds) %>% 
  filter(ant_kreds == max(ant_kreds), .by = storkreds) %>% 
  mutate(navn = str_remove(storkreds, "Storkreds") %>% 
           str_trim() %>% 
           str_remove("s$"))

storkreds_geo_data1 <- storkreds_geo_data %>% 
  left_join(storkreds_plot_data, by = "navn")





```

```{r}
#| label: kort
#| eval: true


ggplot(data = storkreds_geo_data1 %>% st_make_valid()) +
  geom_sf(aes(fill = pct_mandat), show.legend = FALSE) +
  #geom_sf_label(aes(label = paste0(round(pct_mandat, 2)*100, "%")), label.size = 0) +
  #coord_sf(datum = NA) +
  scale_fill_gradient(low = "pink", high = "darkred") +
  theme_minimal()


```



