---
title: "Stedlig mandatfordeling"
format: html
editor_options: 
  chunk_output_type: console
---

<!-- ```{ojs}

viewof tot_mandater = Inputs.range(
  [1,999],
  {value: 175, step: 1, label: "Total antal mandater:"}
  )--->

<!-- ``` -->

Den stedlige mandatfordeling afgøres af folketallet, sidste valgs vælgertal og areal for storkredsen eller landsdelen, der afgør hvor mange mandater, der tilfalder kredsen. De 135 kredsmandater tildeles til storkredse med brug af største brøks metode. Tillægsmandater tildeles på landsdele med største brøks metode og først i selve mandatberegningen finder man ud af hvilken storkreds indenfor den givne landsdel, der får tillægsmandatet.

Den stedlige mandatfordeling genberegnes hvert femte år. Seneste beregning er foretaget pr. 1. januar 2020, næste er derfor pr. 1. januar 2025.

## Nuværende stedlige mandatfordeling

Det nuværende stedlige mandat fordeling ser ud som nedenfor:

```{r}
#| label: Nuværende fordeling
#| echo: false

options(knitr.kable.NA = '')
library(magrittr)

land_nu <- tibble::tibble(landsdel_navn = c("Hovedstaden", "Sjælland-Syddanmark", "MIdtjylland-Nordjylland"), tillægsmandater_landsdel = c(11, 15, 14))

stor_nu <- tibble::tibble(storkreds_navn = c("København", "Københavns Omegn", "Nordsjælland", "Bornholm", "Sjælland", "Fyn", "Sydjylland", "Østjylland", "Vestjylland", "Nordjylland"), kreds_mandat_storkreds = c(17, 11, 10, 2, 20, 12, 17, 18, 13, 15))

sted_nu <- dplyr::bind_rows(land_nu, stor_nu)

kableExtra::kable(sted_nu %>% 
                    dplyr::select(landsdel_navn, storkreds_navn, kreds_mandat_storkreds, tillægsmandater_landsdel) %>% 
                    dplyr::arrange(match(landsdel_navn, "Hovedstaden"), 
                            match(storkreds_navn, c("København", "Københavns Omegn", "Nordsjælland", "Bornholm")),
                            match(landsdel_navn, "Sjælland-Syddanmark"),
                            match(storkreds_navn, c("Sjælland", "Fyn", "Sydjylland")),
                            match(landsdel_navn, "Midtjylland-Nordjylland")),
                  format = "simple")
```

## Nuværende stedlig mandatfordeling

```{r}
#| label: parametre

## parametre til statbank

tid <- "2024K1"

tabel_navn <- "FOLK1A"

# Total antal mandater
tot_mandater <- 175

tot_kredsmandater <- 135

tot_tillaegsmandater <- tot_mandater - tot_kredsmandater
```

De stedlige mandater kan rykke sig over tid. Derfor er der lavet tabeller nedenfor, der viser hvordan de stedlige mandater falder pr. `r paste0(tid)`. Således kan der sammenlignes med den nuværende for at undersøge om mandater har rykket sig.


```{r}
#| message: false
#| echo: false
#| warning: false


source("ftvalg/Stedlig mandatfordeling.R")

```

<!-- ```{ojs} -->
<!-- stedman -->
<!-- ``` -->


```{r}
#| echo: false
# ojs_define(stedman = stedlig_mandatfordeling)
```





```{r}
#| echo: false

kableExtra::kable(stedlig_mandatfordeling %>% 
                    select(storkreds_navn, kreds_mandat_storkreds),
                  format = "simple")
```

```{r}
#| echo: false

kableExtra::kable(stedlig_mandatfordeling %>% 
                    select(landsdel_navn, tillaegsmandater_landsdel) %>% 
                    distinct(),
                  format = "simple")


```

```{r}
#| echo: false

kableExtra::kable(stedlig_mandatfordeling %>% 
                    select(storkreds_navn, kreds_mandat_storkreds) %>% 
                    bind_rows(stedlig_mandatfordeling %>% 
                                select(landsdel_navn, tillaegsmandater_landsdel) %>% 
                                distinct()) %>% 
                    select(landsdel_navn, storkreds_navn, kreds_mandat_storkreds, tillaegsmandater_landsdel) %>% 
                    arrange(match(landsdel_navn, "Hovedstaden"), 
                            match(storkreds_navn, c("København", "Københavns Omegn", "Nordsjælland", "Bornholm")),
                            match(landsdel_navn, "Sjælland-Syddanmark"),
                            match(storkreds_navn, c("Sjælland", "Fyn", "Sydjylland")),
                            match(landsdel_navn, "Midtjylland-Nordjylland")),
                  format = "simple")


```




