---
title: "Tysk fodboldkalender"
output: html_document
editor_options: 
  chunk_output_type: console
---


```{r}
#| label: indlæser data
#| echo: false
#| message: false

library(pacman)
p_load(tidyverse, ggiraph, cowplot, RColorBrewer, sf, here)


kampprogram_tyskland <- read_rds(here("fodbold_kalender", "data", "kampprogram.rds")) %>%
  filter(land == "Germany") %>%
  unnest(data) %>% 
  filter(str_detect(liga, "Regionalliga", negate = TRUE))

if(nrow(kampprogram_tyskland) == 0){
  kampprogram_klar <- FALSE
} else {
  kampprogram_klar <- TRUE
}

```


```{r}
#| label: henter tysk geodata
#| echo: false
#| eval: !expr kampprogram_klar

tyskland_geo_json <- st_read("https://raw.githubusercontent.com/isellsoap/deutschlandGeoJSON/main/1_deutschland/2_hoch.geo.json", quiet = TRUE)


## finder byer
tyske_byer_geo <- readRDS(here("fodbold_kalender", "data", "tyske_byer.Rds")) %>% 
  mutate(name = case_match(name,
                           "München" ~ "Munich",
                           "Freiburg im Breisgau" ~ "Freiburg",
                           "Frankfurt am Main" ~ "Frankfurt",
                           "Köln" ~ "Cologne",
                           "Münster" ~ "Munster",
                           "Nürnberg" ~ "Nuremberg",
                           "Mönchengladbach" ~ "Monchengladbach",
                           .default = name))

tyske_byer_geo_filter <- tyske_byer_geo %>% 
  semi_join(kampprogram_tyskland, by = c("name" = "spilleby")) %>% 
  filter(population == max(population), .by = "name")


```


```{r}
#| label: kampprogram_geo
#| echo: false
#| eval: !expr kampprogram_klar

kampprogram_geo <- kampprogram_tyskland %>% 
  ## Manuel tilretning, problem med at Borussia Park ikke får spilleby på
  mutate(spilleby = if_else(stadion == "Borussia-Park", "Monchengladbach", spilleby)) %>% 
  left_join(tyske_byer_geo_filter, by = join_by(spilleby == name)) %>% 
  mutate(longitude = if_else(duplicated(str_c(longitude, latitude)), longitude+0.15, longitude), .by = "fiktiv_kamprunde")
  
## Tjekker om der mangler geografi på byer
manglende_geo <- kampprogram_geo %>% 
  filter(is.na(longitude) | is.na(latitude)) %>% 
  distinct(spilleby) %>% 
  pull()

manglende_stadions <- kampprogram_geo %>% 
  filter(is.na(longitude) | is.na(latitude)) %>% 
  distinct(stadion) %>% 
  pull()

```

`r if (kampprogram_klar && !is_empty(manglende_geo)){paste0("Der er spillebyer, hvor der ikke er geo-data. Det drejer sig om: ", paste(manglende_geo, collapse = ", "), ". Det drejer sig om stadionnavnene: ", paste(manglende_stadions, collapse = ", "))}`


```{r}
#| label: laver plots
#| message: false
#| echo: false
#| results: hide
#| eval: !expr kampprogram_klar


Sys.setlocale("LC_TIME", "da_DK.UTF-8")

## Laver plots

kampprogram_nested <- kampprogram_geo %>% 
  mutate(liga = factor(liga, levels = c("Bundesliga", "2. Bundesliga", "3. Liga"))) %>% 
  nest(.by = c("fiktiv_kamprunde"), .key = "kampprogram") %>% 
  mutate(dato = map_dbl(kampprogram, ~min(.x$kampdato)) %>% 
           as.Date()) %>% 
  mutate(plot = map(kampprogram, ~ggplot() + 
                      geom_sf(data = tyskland_geo_json) +
                      geom_point_interactive(data = .x, aes(x = longitude, y = latitude, colour = liga,
                                                            tooltip=sprintf("%s<br/>%s&nbsp;%s",kamp,format(kampdato, "%d/%m-%Y"), kamptidspunkt))) +
                      scale_color_manual(values = c("Bundesliga" = "black",
                                                    "2. Bundesliga" = "red",
                                                    "3. Liga" = "yellow")) +
                      ggtitle(paste("Kampprogram for kamprunde med start:", format(unique(.x$min_ugedag), "%A %d %B %Y"))) +
                      theme(legend.position = "right",
                            legend.title = element_blank(),
                            legend.justification = "top",
                            axis.title = element_blank(),
                            axis.text = element_blank(), 
                            axis.ticks = element_blank(),
                            panel.background = element_blank()))) %>% 
  mutate(idag = today(),
         date_diff = dato-idag,
         før_idag = idag > dato) %>% 
  arrange(før_idag, date_diff, fiktiv_kamprunde)


plots <- kampprogram_nested %>% 
  mutate(plot = map(plot, ~.x %>%
                       girafe(ggobj = .x, height_svg = 7))) %>%
  select(dato, plot) %>% 
  mutate(dato = format(dato, "%d. %b %Y")) %>% 
  pivot_wider(names_from = dato, values_from = plot)


```

OBS! Kamptidspunkter bør tjekkes efter. For 3. Liga især er de ikke altid retvisende.

Seneste opdatering: `r format(with_tz(Sys.time(), "CET"), "%d/%m/%Y %H:%M:%S")`

`r if(!kampprogram_klar){"**Kampkalender er ikke klar endnu**"}`

::: {.panel-tabset .nav-pills}

```{r}
#| results: asis
#| eval: !expr kampprogram_klar

iwalk(plots, ~ {
  cat('## ', .y, '\n\n')
  
  print(htmltools::tagList(.x))
  
  cat("\n\n")
})
```

:::

```{r}
#| include: false
#| eval: !expr kampprogram_klar

htmltools::tagList(plots[1])
```




